【裁判字號】    92,訴,640
【裁判日期】    920814
【裁判案由】    竊盜
【裁判全文】
臺灣臺南地方法院刑事判決                          九十二年度訴字第六四號
    公  訴  人  臺灣台南地方法院檢察署檢察官
    被      告  甲○○
右列被告因竊盜案件，經檢察官提起公訴（九十二年度偵字第五○一二號），本院判
決如左：
    主  文
甲○○竊盜，累犯，處有期徒刑陸月，如易科罰金，以銀元佰元折算壹日；並應於
刑之執行完畢或赦免後，令入勞動場所強制工作年；強制工作以保護管束代之。
    事  實
一、甲○○曾犯多次竊盜罪（於民國七十七年間因竊盜罪經本院判處有期徒刑十月；
    於七十八年間因竊盜罪經本院判處有期徒刑八月；於八十二年間因竊盜罪經本院
    判處有期徒刑一年八日；於八十六年間因竊盜罪經本院判處有期徒刑六月），最
    近一次係於八十七年間，因竊盜罪經臺灣高等法院臺南分院判處有期徒刑二年二
    月確定，於九十二年一月三十一日縮短刑期假釋出監，交付保護管束，嗣於九十
    二年三月四日保護管束期滿執行完畢（構成累犯），猶未根除竊盜習慣，係有犯
    竊盜罪習慣之人。甲○○復基於意圖為自己不法所有之犯意，於九十二年四月二
    十三日上午七時二十五分許，見乙○○位於台南市○○區○○街四十六巷一號之
    住宅大門未上鎖，遂無故侵入乙○○之住宅（侵入住宅部分未據告訴及起訴），
    竊取乙○○所有配戴於該址內所奉祀神像上，價值約新臺幣（下同）七千二百元
    之黃金金牌一面，得手後放入其所穿著之長褲右口袋，適為乙○○發覺，報警當
    場查獲，並在甲○○身上扣得上開所竊得之黃金金牌一面。
二、案經台南市警察局第三分局報請臺灣臺南地方法院檢察署檢察官偵查起訴。
    理  由
一、右揭事實，迭據被告甲○○於警訊、偵查及本院審理時坦承不諱，核與證人乙○
    ○指述情節相符，復有贓物認領保管單一紙在卷可稽，堪信被告自白與事實相符
    。本件事證已臻明確，被告犯行堪以認定，應依法論科。
二、按刑法上所謂常業犯，係指反覆以同種類行為為目的之社會活動之「職業性」犯
    罪而言。次按常業犯係以犯罪行為為生活之職業，恃之以維生，因之常業犯就其
    犯意而言，係以同一犯罪行為恃以維生之意思，反覆為之，具有同一不變犯意之
    連續性，就其犯罪行為客體內涵觀察，客觀上必須具有相當時間之連續性及可確
    定性，足以為生活之職業，因之對於客觀上以偶發、短暫性未具有相當時間延續
    性及可能性之事件，作為犯罪行為客體內涵者，因犯罪行為客體內涵客觀上不具
    延續性及可確定性，既不足以為生活之職業，自不足恃之維生，不能論以常業犯
    （最高法院八十九年度台上字第二七四二號判決可資參照）。查被告雖未從事其
    他正當工作，然被告供承平時生活費用由伊兒子負擔，此次係因兒子未給零用錢
    ，因此才去偷等語，是尚難認被告係以竊盜犯行作為生活之職業，並恃以為生，
    且由本件被告竊得之黃金金牌價值約七千二百元觀之，亦尚難認被告足以恃前開
    竊盜所得營生，此外，復查無其他證據足以證明被告確賴此維生，揆諸前開說明
    ，尚難以常業犯論之。是核被告甲○○所為，係犯刑法第三百二十條第一項之普
    通竊盜罪，公訴人論以刑法第三百二十二條常業竊盜罪，容有誤會，惟基本事實
    同一，本院自應予以審理，並變更起訴法條。末查，被告前於八十七年間因竊盜
    案件，經臺灣高等法院臺南分院判處有期徒刑二年二月確定，於九十二年一月三
    十一日縮短刑期假釋出監，交付保護管束，於九十二年三月四日保護管束期滿執
    行完畢，此有臺灣臺南地方法院檢察署刑案資料查註紀錄表及臺灣高等法院臺南
    分院被告全國前案紀錄表各一份在卷可按，其受有期徒刑執行完畢後，五年內再
    犯有期徒刑以上之本罪，為累犯，應依刑法第四十七條規定，加重其刑。爰審酌
    被告不思正途獲取財物，影響社會治安，暨其犯罪後坦承犯行之態度、犯罪所得
    財物價值非鉅等一切情狀，量處如主文所示之刑，並諭知易科罰金之折算標準，
    以資懲儆。
三、再被告自七十七年起，屢犯竊盜罪，且均為有期徒刑不等之刑罰，詳如前開事實
    欄所載，有臺灣高等法院被告全國前案紀錄表在卷可稽，茲再犯本件之罪，足見
    被告顯然係有犯竊盜罪之習慣，本案雖因宣告刑未達有期徒刑一年，而無竊盜犯
    贓物犯保安處分條例之適用，但仍有藉保安處分措施加強他律矯治之必要。爰一
    併命被告於刑之執行完畢或赦免後入勞動場所強制工作三年，惟念此次所犯情節
    尚非重大，認為所宣告之強制工作處分以暫不實際執行為適當，乃命以保護管束
    代之，以觀後效。
據上論斷，應依刑事訴訟法第二百九十九條第一項前段、第三百條，刑法第三百二十
條第一項、第四十一條第一項前段、第四十七條、第九十條、第九十二條，罰金罰鍰
提高標準條例第一條前段、第二條，判決如主文。
中      華      民      國    九十二    年      八      月     十四     日
                                  臺灣臺南地方法院刑事第三庭
                                      審判長法  官  蘇義洲
                                            法  官  鄭文祺
                                            法  官  陳燁真
右正本證明與原本無異。
如不服本判決，應於判決送達後十日內，向本院提出上訴狀。
                                            書記官  陳怡吟
中      華      民      國    九十二    年      八      月     二十六   日
附錄本案論罪科刑法條全文：
中華民國刑法第三百二十條第一項
意圖為自己或第三人不法之所有，而竊取他人之動產者，為竊盜罪，處五年以下有期
徒刑、拘役或五百元以下罰金。


司法院資訊處製作；財團法人民間司法改革基金會備份。
